臺灣高雄地方法院刑事判決　　　　　　　　　　　　九十一年度易字第一六四一號
　　公　訴　人　臺灣高雄地方法院檢察署檢察官
　　被　　　告　甲○○
右列被告因違反電子遊戲場業管理條例案件，經檢察官聲請簡易處刑（九十年度偵字
第一四八七九號），本院高雄簡易庭認不宜逕以簡易判決處刑，簽請改以通常訴訟程
序審理，本院判決如左：
    主  文
甲○○違反未依電子遊戲場業管理條例規定，辦理營利事業登記，不得經營電子遊戲
場業之規定，處拘役伍拾日，如易科罰金，以參佰元折算壹日。電子遊戲機具「滿貫
大亨」肆臺、「彈珠臺」壹臺均沒收。
    事  實
一、甲○○未依電子遊戲場業管理條例規定辦理營利事業登記，竟於民國（下同）八
    十九年十二月下旬某日起，擅自在高雄市○○區○○路五十五號界揚超商（營利
    事業登記證登記為翊祥企業行），擺設電子遊戲機「滿貫大亨」四臺、「彈珠臺
    」一臺，違法經營電子遊戲場業，嗣於九十年七月十七日十八時十分許，為警在
    上址查獲。
二、案經高雄市政府函送臺灣高雄地方法院檢察署檢察官偵查起訴。
    理  由
一、訊據被告甲○○固坦承於右揭時地擺設電子遊戲機之事實，惟矢口否認經營電子
    遊戲場業，辯稱：其有申請營利事業設立登記，營業項目包括電動玩具機台零售
    ，故擺設電子遊戲機是要展示販賣的，並非插電營業供人投幣打玩云云，惟查：
    被告擺設之電子遊戲機五臺有插電營業，並有客人投幣玩樂等情，業據證人即超
    商店員陳芳儀及被查獲之時在查獲現場把玩電子遊戲機之客人時先瑤於警訊時供
    述甚明，復有臨檢現場檢查紀錄影本乙件在卷可證，被告所辯顯係卸責之詞，不
    足採信。事證明確，被告犯行洵堪認定，應予依法論科。
二、核被告所為，係違反電子遊戲場業管理條例第十五條之未依電子遊戲場業管理條
    例規定辦理營利事業登記者，不得經營電子遊戲場業之規定，其違反同條例第十
    五條之規定，應依同條例第二十二條之規定處斷。爰審酌被告犯罪之動機、目的
    、手段，陳列之電子遊戲機數量為五臺，犯罪所得之利益應非重大，經營時間非
    長，並其犯後之態度及其他一切情狀，量處如主文所示之刑，併諭知易科罰金之
    折算標準，以示懲儆。電子遊戲機具「滿貫大亨」四臺、「彈珠臺」一臺均為被
    告所有，為被告所自承，且係被告違反電子遊戲場業管理條例規定應辦理營利事
    業登記，而經營之器物，如無該等電子遊戲機，被告自無違反前開規定之可能，
    應認該等電子遊戲機係屬「與犯罪有直接關係」之「供犯罪所用之物，且「專供
    」此項犯罪所用，而不論該等電子遊戲機具非屬賭博性質，僅純供遊戲娛樂之用
    與否，均應依刑法第三十八條第一項第二款之規定予以沒收，以杜被告再擺設而
    犯罪；是上揭電子遊戲機具「滿貫大亨」四臺、「彈珠臺」一臺，雖未經扣案，
    但不能證明已滅失，仍應依刑法第三十八條第一項第二款宣告沒收。
三、據上論斷，應依刑事訴訟法第四百五十二條、第二百九十九條第一項前段，電子
    遊戲場業管理條例第二十二條，刑法第十一條前段、第三十八條第一項第二款、
    第四十一條第一項，罰金罰鍰提高標準條例第二條，判決如主文。
本案經檢察官陳碧霞到庭執行職務。
中      華      民      國    九十一    年      六      月      十四    日
                                  臺灣高雄地方法院刑事第六庭
                                      法  官  張世賢
右正本證明與原本無異。
如不服本判決，應於判決送達後十日內，向本院提出上訴狀。
                                      書記官  陳孟瑩
中      華      民      國    九十一    年      六      月      十四    日
附錄所犯法條：
電子遊戲場業管理條例第二十二條
違反第十五條規定者，處行為人一年以下有期徒刑、拘役或科或併科新台
幣五十萬元以上二百五十萬元以下罰金。
